臺灣高等法院刑事裁定　　　　　　　　　　　　　　　九十三年度抗字第一０七號
　　抗　告　人
　　即　被　告　　甲○○
右列抗告人因殺人未遂案件，不服臺灣桃園地方法院中華民國九十三年一月十九日裁
定（九十二年度訴字第三八四號），提起抗告，本院裁定如左：
    主  文
抗告駁回。
    理  由
一、原裁定如附件，茲引用之。
二、抗告意旨略以：抗告人確未曾收受原審判決書，亦不知有寄存送達之事，原審法
    院未命郵務機關提出確有將送達通知書一份黏貼於抗告人住居所門首，另一份置
    於抗告人住居所信箱或其他適當位置之確實證明，逕將抗告人之上訴駁回，難令
    甘服云云。
三、按修正前民事訴訟法第一百三十六條、第一百三十七條、第一百三十八條第一項
    分別規定：「送達於應受送達人之住、居所、事務所或營業所行之。但在他處會
    晤應受送達人時，得於會晤處所行之。對於法定代理人之送達，亦得於當事人本
    人之事務所或營業所行之。」、「送達於住、居所、事務所或營業所不獲會晤應
    受送達人者，得將文書付與有辨別事理能力之同居人或受僱人。如同居人或受僱
    人為他造當事人者，不適用前項之規定。」、「送達不能依前二條規定為之者，
    得將文書寄存送達地之自治或警察機關，並作送達通知書黏貼於應受送達人住居
    所、事務所或營業所門首，以為送達。」，上開各規定，依刑事訴訟法第六十二
    條規定，亦為刑事訴訟程序所準用。本件郵務機構將原審法院九十二年度訴字第
    三八四號刑事判決寄存於桃園縣政府警察局平鎮分局中興派出所之時間為民國（
    下同）九十二年六月十一日，而修正後之民事訴訟法有關送達之規定係於九十二
    年九月一日始施行，判斷上開判決之送達是否合法，自應適用前揭修正前民事訴
    訟法之相關規定。
四、次按上訴期間為十日，自送達判決後起算，刑事訴訟法第三百四十九條前段定有
    明文。本件中華郵政股份有限公司中壢郵局於九十二年六月十一日將上開刑事判
    決寄存於桃園縣政府警察局平鎮分局中興派出所，已依前開規定製作送達通知書
    黏貼於抗告人住所之門首一情，有送達證書及中華郵政股份有限公司中壢郵局九
    十三年一月七日郵字第０九三一０００００一號函在卷可憑。抗告人遲至九十二
    年九月二十四日始行向原審法院提起上訴，顯已逾越上訴期間。原審法院以抗告
    人之上訴違背法律上之程式，予以裁定駁回，核無違誤。抗告人援九十二年九月
    一日施行之修正後民事訴訟法第一百三十八條第一項規定，指摘原審法院未命郵
    務機構提出確有將送達通知書一份置於抗告人住居所信箱或其他適當位置之確實
    證明，為無理由，應予駁回。
五、據上論斷，應依刑事訴訟法第四百十二條，裁定如主文。
中　　華　　民　　國　　  九十三　　  年　　　二　　　月　　  二十七　　日
                              臺灣高等法院刑事第六庭
                                  審判長法  官 陳 春 秋
                                        法  官 洪 英 花
                                        法  官 王 麗 莉
右正本證明與原本無異。
如不服本裁定，應於收受送達後五日內向本院提出抗告狀。
                                        書記官 蘇 秋 
中　　華　　民　　國　　  九十三　　  年　　　二　　　月　　  二十七　　日
